臺灣高等法院臺中分院刑事判決　　　　　　　　　　九十四年度上易字第二六七號
　　上　訴　人　臺灣南投地方法院檢察署檢察官
　　被　　　告　辛○○
右上訴人因被告竊盜案件，不服臺灣南投地方法院九十三年度易字第五四四號中華民
國九十三年十二月三十一日第一審判決（起訴案號：臺灣南投地方法院檢察署九十三
年度偵字第三五四六號，移
，並經同署檢察官移
院判決如左：
      主  文
原判決撤銷。
辛○○共同連續攜帶兇器、踰越牆垣竊盜，累犯，處有期徒刑壹年。
    事  實
一、辛○○曾於民國（下同）九十一年間因違反毒品危害防制條例案件，經法院判處
    有期徒刑七月確定，於九十二年十二月二十六日執行完畢，猶不知悔改：
（一）基於意圖為自己不法所有之概括犯意，以徒手搬運鋼筋等物品至其騎乘之車牌
      號碼ＸＫ八─六三號重型機車之方式，分別於下列時間、地點，連續竊取鋼
      筋等物品後，再出售予行政院衛生署立南投醫院旁某不知情之中古物回收商（
      姓名、年籍不詳）：
１、九十三年九月下旬間某日十五時許，在南投縣（以下不引縣）南投市○○路二四
    ０三號萬良電器行旁堆放舊品之巷子內，竊取己○○所有、價值約新台幣（下同
    ）八千餘元之冷氣壓縮機馬達二台。
２、九十三年十月五日十二時許，在南投市○○○路二十五號旁倉庫，從門口進入該
    處後（侵入建築物部分，未經告訴），竊取禾營造有限公司所有之建築用鋼筋約
    六十公斤（價值約一千八百元）。
３、九十三年十月九日十一時許，在南投市○○里○○路旁農舍建築工地，竊取該建
    築工地之包商戊○○所有之建築用鋼筋約三十公斤（價值約二百二十五元）。
４、九十三年十月十日十二時許，在南投市○○里○○段三六地號建築工地，竊取
    盛發營造有限公司所有之建築用鋼筋約二十公斤（價值約三百四十元）。
５、九十三年十月十日十三時許，在南投市○○○路三七九號工廠旁，竊取永信車體
    廠之鐵材、車材等約六十公斤（價值約三千元）。
６、九十三年十月十一日七時許，在南投市○○路二二九之三九號前之小溪橋工地，
    竊取承包該處工程之益新營造工程有限公司所有之鋼筋約五十公斤（價值約三百
    八十五元），並搬運至其所騎乘之上開重型機車之後，適益新營造工程有限公司
    負責巡守之員工乙○○發現後，報警前來處理，當場予以逮捕，並扣得前述所竊
    取之鋼筋約五十公斤。
（二）辛○○復承前意圖為自己不法所有之概括犯意，並與曾俊傑（由檢察官另案偵
      查處理）基於犯意聯絡，於九十三年十月間某日，共同前往位於南投市○○○
      路二三一號之安順公司，曾俊傑以踰越圍牆之方式進入安順公司（侵入建築物
      或附連圍繞之土地部分，未經告訴），辛○○則在外把風，並由曾俊傑持其所
      有客觀上足以對生命、身體安全造成危害可供兇器使用之鐵製鉗子一支（未扣
      案），竊取安順公司所有之電纜線一約四、五公斤，得手後持以變賣得款三百
      元。
（三）辛○○又承前意圖為自己不法所有之概括犯意，並與許正論（由檢察官另案處
      理）基於犯意聯絡：
１、於九十三年十二月二十九日十一時許，在南投市○○路○段一一０七旁之廢棄工
    廠，著手竊取該工廠所有之鋁門時，遇警巡邏而未得手。
２、於九十四年一月十五日九時許，在同市○○○路五號，竊取羅安男所有之電線約
    八公斤、鐵屑約一百公斤，得手後，持至同市○○○路躍鑫資源回收公司變賣予
    張圓媗，得款一千五百元。
３、於九十四年一月十七日十時許，在同市○○○路六千棋皮革有限公司廢棄工廠內
    ，竊取該公司所有之鐵屑約一百公斤，得手後變賣予張圓媗，得款五百元。
二、案經南投縣政府警察局中興分局報告臺灣南投地方法院檢察署檢察官偵查起訴及
    南投縣政府警察局南投分局報告臺灣南投地方法院檢察署檢察官移送併辦審理。
    理  由
一、右揭事實，業據被告辛○○（下稱被告）坦白承認，核與共犯曾俊傑、許正論供
    述及被害人己○○、禾營造有限公司負責人丙○○、戊○○、盛發營造有限公司
    之工地監工丁○○、永信車體廠負責人甲○○及益新營造工程有限公司員工乙○
    ○、安順公司經理庚○○、羅安男、證人張圓媗等人分別於警詢時證述之情節相
    符，復有贓物認領保管單、竊取財物指認現場蒐證相片、查獲現場相片贓物等件
    等附卷可稽。足認被告自白與事實相符，事證明確，被告上揭竊盜犯行均堪以認
    定，應依法論科。
二、核被告所為，除事實（二）、（三）之１部分外，均係犯刑法第三百二十條第一
    項之普通竊盜罪；就事實欄（二）部分所為，係犯同法第三百二十一條第一項第
    二、三款攜帶兇器、踰越牆垣竊盜罪。事實（三）之１所為，係犯同法第三百二
    十條第三項、第一項竊盜未遂罪；被告就事實欄（二）及（三）部分之犯行，被
    告與曾俊傑、許正論，分別有犯意聯絡及行為分擔，均為共同正犯。被告先後多
    次竊盜犯行，時間緊接，基本犯罪構成要件相同，顯係基於概括之犯意為之，應
    依同法第五十六條連續犯之規定，論以較重之同法第三百二十一條第一項第二、
    三款之攜帶兇器、踰越牆垣竊盜一罪，並加重其刑。被告所犯前揭事實（一）之
    １、（二）及（三）部分，雖未經起訴，惟與已起訴部分經認有罪部分有連續犯
    之裁判上一罪關係，且經檢察官移送併案審理，應為起訴效力所及，本院自得一
    併審理。又被告曾於九十一年間因違反毒品危害防制條例案件，經法院判處有期
    徒刑七月確定，於九十二年十二月二十六日執行完畢之事實，此有刑案資料查註
    紀錄表及臺灣高等法院被告全國前案紀錄表附卷可按，其於五年內再犯本案有期
    徒刑之罪，為累犯，應依同法第四十七條之規定加重其刑，並遞加之。原審據以
    論罪科刑，固非無見，惟因未及審酌檢察官移送併辦部分而有未洽，公訴人據此
    上訴指摘原判決不當，非無理由，應由本院將原判決撤銷改判。爰審酌被告：(1)
    犯罪之動機、目的、手段、次數、犯罪所得財物之性質與價值、所生危害之情形
    ；(2)犯罪後坦承犯行，並主動供出部分犯罪事實，態度良好等一切情狀，量處如
    主文第二項所示之刑。至於被告與共犯曾俊傑犯罪所用之鐵製鉗子一支，未據扣
    案，為避免將來執行之困難，爰不予宣告沒收，附此敘明。
據上論結，應依刑事訴訟法第三百六十九條第一項前段、第三百六十四條、第二百九
十九條第一項前段，刑法第二十八條、第五十六條、第三百二十一條第一項第二款、
第三款、第四十七條，判決如主文。
本案經檢察官壬○○到庭執行職務。
中      華      民      國      九十四      年    三    月    三十一    日
                                    臺灣高等法院臺中分院刑事第三庭
                                          審判長法  官  江  錫  麟
                                                法  官  廖  柏  基
                                                法  官  林  欽  章
右正本證明與原本無異。
不得上訴。
                                                書記官  巫  彥  佳
中      華      民  國      九十四   年      四       月     一     日
附錄本案論罪科刑法條：
刑法第三百二十一條第一項第二款、第三款
 (加重竊盜罪)
犯竊盜罪而有左列情形之一者，處六月以上五年以下有期徒刑：
一  於夜間侵入住宅或有人居住之建築物、船艦，或隱匿其內而犯之者。
二  毀越門扇、牆垣或其他安全設備而犯之者。
三  攜帶兇器而犯之者。
四  結夥三人以上而犯之者。
五  乘火災、水災或其他災害之際而犯之者。
六  在車站或埠頭而犯之者。
前項之未遂罰之。                                                        Ａ
